【裁判字號】    99,審易,18
【裁判日期】    990423
【裁判案由】    傷害等
【裁判全文】
臺灣桃園地方法院宣示判決筆錄          99年度審易字第18號
公  訴  人  臺灣桃園地方法院檢察署檢察官
被      告  乙○○
上列被告因傷害等案件（起訴案號：98年度調偵字第816 號），
於中華民國99年4 月23日下午5 時許，在本院第十四法庭宣示判
決，出席職員如下：
          法  官  鍾雅蘭
          書記官  何伊羚
法官起立朗讀判決主文、犯罪事實要旨、處罰條文、附記事項，
及告以上訴限制、期間並提出上訴狀之法院，且諭知記載其內容
：
一、主  文：
    乙○○傷害人之身體，處有期徒刑貳月又拾伍日，如易科罰
    金，以新臺幣壹仟元折算壹日；又公然侮辱人，處拘役肆拾
    日，如易科罰金，以新臺幣壹仟元折算壹日。均緩刑貳年，
    並應於緩刑期間內之民國九十九年十二月三十一日前支付甲
    ○○新臺幣拾萬元。
二、犯罪事實要旨：
    乙○○於民國98年9 月2 日下午1 時許，在桃園縣平鎮市○
    ○路12之2 號豐霸企業有限公司辦公室內，因細故與甲○○
    發生爭執，竟基於傷害人身體之犯意，持上開辦公室內桌上
    物品丟擲甲○○頭、臉，並徒手毆打甲○○之頭部及用手掐
    甲○○之脖子，致甲○○受有臉部、頸及右臂挫擦傷、頭部
    外傷併腦震盪、急性心理壓力反應之傷害。又乙○○於毆打
    過程中，在上開屬不特定人得共見、共聞公共場所之辦公室
    內，另基於公然侮辱之犯意，以「操你媽的雞巴」等語辱罵
    甲○○，足以貶抑甲○○之名譽。嗣經甲○○提出告訴，始
    悉上情。
三、處罰條文：
    刑法第277 條第1 項、第309 條第1 項、第41條第1 項前段
    、第74條第1 項第2 款、第2 項第3 款。
四、協商判決除有刑事訴訟法第455 條之4 第1 項第1 款於本訊
    問程序終結前，被告撤銷協商合意或檢察官撤回協商聲請者
    ；第2 款被告協商之意思非出於自由意志者；第4 款被告所
    犯之罪非第455 條之2 第1 項所定得以協商判決者；第6 款
    被告有其他較重之裁判上一罪之犯罪事實者；第7 款法院認
    應諭知免刑或免訴、不受理者情形之一，及違反同條第2 項
    「法院應於協商合意範圍內為判決；法院為協商判決所科之
    刑，以宣告緩刑或2 年以下有期徒刑、拘役或罰金為限」之
    規定者外，不得上訴。
五、如有前述例外得上訴之情形，又不服本件判決，得自收受判
    決送達後10日內，向本院提出上訴書狀，上訴於第二審法院
    。
中    華    民    國    99    年    4     月    23    日
                        刑事庭  法  官  鍾雅蘭
                                書記官  何伊羚
以上正本証明與原本無異。
                                書記官  何伊羚
中    華    民    國    99    年    4     月    23    日
附錄論罪科刑法條：
中華民國刑法第277條（普通傷害罪）
傷害人之身體或健康者，處3年以下有期徒刑、拘役或1千元以下
罰金。
犯前項之罪因而致人於死者，處無期徒刑或7年以上有期徒刑；
致重傷者，處 3 年以上 10 年以下有期徒刑。
中華民國刑法第309條（公然侮辱罪）
公然侮辱人者，處拘役或 3 百元以下罰金。
以強暴犯前項之罪者，處1年以下有期徒刑、拘役或5百元以下罰
金。

司法院資訊處製作；財團法人民間司法改革基金會備份。
